【裁判字號】    92,抗,379
【裁判日期】    920624
【裁判案由】    聲請定其應執行刑
【裁判全文】
臺灣高等法院刑事裁定                              九十二年度抗字第三七九號
    抗  告  人
    即 受 刑人  甲○○
右列抗告人因違反毒品危害防制條例等罪定應執行刑案件，不服臺灣台北地方法院中
華民國九十二年五月二十日裁定（九十二年度聲字第七五四號）提起抗告，本院裁定
如左：
    主  文
抗告駁回。
    理  由
一、本件抗告意旨略以：
（一）抗告人依原審裁定附表所示兩罪之有期徒刑，分別為八月及五月，依刑法第五
      十一條第五款規定，應執行之刑為八月以上至一年一月以下，原審酌定之刑期
      ，尤嫌過長，並未兼顧情、理、法。
（二）抗告人先後所犯二罪，均為毒品危害防治條例之罪。後案之犯罪時間仍在前案
      第二審法院判決之前，依刑事訴訟法第三百零二條第一款規定，法院應就後案
      為免訴之判決。
（三）抗告人先後所犯二罪均為毒品危害防治條例之罪，判決確定前已由第一審法院
      裁定令入戒治處所，施以強制戒治一年，並已戒治完畢出所，現仍須再執行有
      期徒刑一年，情何以堪？
（四）抗告人除配偶外，尚有子、媳各一（均失業中）及孫子、女二人，一家六口均
      賴抗告人工作以維生，尚請兼顧情、理、法，撤銷原裁定，另為適法之裁定。
二、經查：
（一）按宣告多數有期徒刑者，於各刑之最長期以上，各刑合併之刑期以下，定其刑
      期，刑法第五十一條第五款定有明文。且刑之量定乃事實審法院得予自由裁量
      之事項，若其未有逾越法定刑之範圍，即不得任意指為違法。本件抗告人即受
      刑人甲○○前後二次違反毒品危害防治條例之罪，分別經最高法院及臺灣台北
      地方法院判處有期徒刑八月及五月，並均分別確定在案。茲聲請人臺灣臺北地
      方法院檢察署檢察官聲請定其應執行之刑，原審法院審核後認其聲請合法，爰
      在上開二罪中最長期以上，二罪合併之刑期以下，定其執行刑為一年，經核於
      法並無違誤。
（二）次按，被告不服定刑之裁定，提起抗告者，應以關於定刑之範圍為限，至原科
      刑判決認定事實有無錯誤，與定刑裁定之內容無涉，自不得據為抗告理由（最
      高法院十九年度抗字第一三七號判例參照）。本件抗告人所稱：其後案之犯罪
      時間仍在前案第二審法院判決之前，法院應就該後案為免訴之判決云云，顯非
      法院於定執行刑之裁定所應審酌之範圍。
（三）再按，毒品危害防制條例第二十條所定之觀察、勒戒或強制戒治等制度，係在
      輔弼刑罰之教化及矯正功能，使施用毒品而初受觀察、勒戒後，經認無繼續施
      用毒品之傾向者或有繼續施用毒品之傾向而經施以強制戒治、交付保護管束期
      滿者，具有免受刑事追訴及免除刑罰之自新機會。然若施用毒品者已受前開觀
      察、勒戒或強制戒治之處分，於五年內再次施用毒品，經送觀察、勒戒後仍有
      繼續施用之傾向，抑或三犯以上者，除應依上開法條接受強制戒治之處分外，
      亦需接受刑罰之制裁，此為立法者為使施用毒品者同時受到矯治及處罰之效果
      ，所為之設計。本件抗告人於原裁定附表所犯之二罪，均屬上開條例所稱之三
      犯，有各該判決附卷可查，抗告人除應受強制戒治之處分外，仍應受刑罰之處
      罰，並無一罪二罰之問題。
（四）綜上所述，原審在其合法之裁量權內，酌定抗告人所應執行之刑，本院經核並
      無不合。抗告人執其他與定刑無關之事項，作為指摘原裁定不當之抗告理由，
      並不可採。本件抗告為無理由，應予駁回。
據上論斷，依刑事訴訟法第四百十二條，裁定如主文。
中      華      民      國    九十二    年      六      月    二十四    日
                            臺灣高等法院刑事第七庭
                                審判長法  官  吳  啟  民
                                      法  官  蘇  隆  惠
                                      法  官  林  瑞  斌
右正本證明與原本無異。
如不服本裁定，應於收受送達後五日內向本院提出再抗告狀。
                                      書記官  丁  淑  蘭
中      華      民      國    九十二    年      六      月    二十五    日


司法院資訊處製作；財團法人民間司法改革基金會備份。
